臺灣高等法院刑事判決　　　　　　　　　　　　　　九十年度交上易字第四四號
　　上　訴　人　臺灣桃園地方法院檢察署檢察官
　　被　　　告　乙○○
右上訴人因過失傷害案件，不服臺灣桃園地方法院九十年度交易字第二九七號，中華
民國九十年八月二十日第一審判決（起訴案號：臺灣桃園地方法院檢察署九十年度偵
字第六四九四號），提起上訴，本院判決如左：
    主  文
上訴駁回。
    事  實
一、乙○○曾分別因恐嚇罪、違反毒品危害防制條例以及偽造文書罪，分別於八十八
    年七月三十一日、八十八年九月十三日、八十九年一月二十四日經台灣板橋地方
    法院、桃園地方法院判處五月、四月、五月確定，三罪先後定應執行刑為一年，
    並於八十九年十一月十六日執行完畢（原審判決關於乙○○之前科部分過於簡略
    ，應予補充），仍未知警惕。九十年一月二十八日上午，乙○○駕駛ＨＵ─一一
    四○號自用小客車，沿桃園縣龍潭鄉○○路往平鎮市方向行駛，同日上午十一時
    三十五分許途經該路與五福街之交叉路口之際，原應注意減速慢行、遵守燈號指
    示行進及車前狀況、隨時採取必要之安全措施，且依當時情形，雖為雨天、路面
    濕潤，但光線為日間自然光線、道路無障礙物、視距良好，並無不能注意之情事
    ，竟疏於注意，猶貿然於交通號誌已由黃燈變換為紅燈之際，闖越紅燈快速急馳
    ，因而閃煞不及擦撞由五福街往九座寮方向之ＬＡ─九六五七號自用小客車駕駛
    甲○○，再失控擦撞由五福街往龍潭方向之ＩＳＣ─四九一號機車騎士丙○○，
    分別致甲○○受有頭部外傷腦震盪、左小腿擦傷、右膝、左小腿、左膝及右腕挫
    傷（業經撤回告訴），丙○○受有左脛骨開放性骨折等傷害。
二、案經丙○○訴請桃園縣警察局平鎮分局報請台灣桃園地方法院偵查起訴。
    理  由
一、訊據被告乙○○固坦承於前揭時地因車速過快，而與告訴人丙○○、被害人甲○○發生車禍等情不諱，惟辯稱︰伊當時行進時係黃燈，嗣後才轉為紅燈，並非闖
    越紅燈，而因對道路不熟，且車速過快才撞傷被害人丙○○，伊有誠意賠償被害
    人損害，並已賠償部分之醫藥費及保險理賠金，但被害人丙○○所要求之賠償金
    額太高，伊實無力賠償云云。經查：右揭犯罪事實，業據告訴人丙○○及被害人
    甲○○分別指述綦詳，並有本件道路交通事故調查報告表附現場圖、載明前述告
    訴人及被害人傷勢之診斷證明書二紙、現場相片六幀附卷足憑（參九十年度偵字
    第五三一七號偵查卷宗第八頁至第十七頁），被告所辯伊並未闖越紅燈等語，尚
    難採信。按駕駛人駕駛汽車應遵守道路交通號誌之指示，又汽車行駛時，駕駛人
    應注意車前狀況，隨時採取必要安全措施，道路交通安全規則第九十條、第九十
    四條第三項分別定有明文。被告為領有普通小型車駕照之人，自應注意上述道路
    交通安全規定，又依本件道路交通事故調查報告表所載，本件肇事時、地之天候
    雖為雨天、路面濕潤，但光線為日間自然光線、道路無障礙物、視距良好，並無
    不能注意之情事，被告竟疏未注意及此，而撞及告訴人丙○○，足證被告之駕車
    失當行為顯有過失，且其過失行為，與告訴人丙○○所受傷害間，具有相當因果
    關係。綜上所述，本件事證明確，被告過失傷害犯行，堪以認定。
二、核被告所為，係犯刑法第二百八十四條第一項前段之過失傷害罪。又被告曾分別
    因恐嚇罪、違反毒品危害防制條例以及偽造文書罪，分別於八十八年七月三十一
    日、八十八年九月十三日、八十九年一月二十四日經台灣板橋地方法院、桃園地
    方法院判處五月、四月、五月確定，三罪先後定應執行刑為一年，並於八十九年
    十一月十六日執行完畢，有本院被告全國前案紀錄表及台灣桃園地方法院檢察署
    刑案資料查註紀錄表在卷可參，其五年以內再犯本件有期徒刑以上之罪，為累犯
    ，應依刑法第四十七條規定加重其刑。
三、原審本於同上見解，適用刑法第二百八十四條第一項、第四十七條、第四十一條
    第一項前段（原審判決漏引前段，應予補充）、罰金罰鍰提高標準條例第一條前
    段、第二條前段之規定，並審酌被告有如事實欄所載之素行、犯罪所造成告訴人
    丙○○之損害，及其犯罪後態度等一切情狀，量處有期徒刑三月，並諭知易科罰
    金之折算標準，另說明公訴意旨另認被告駕車違規致被害人甲○○身體受傷，亦
    涉有過失傷害罪嫌，惟過失傷害罪係屬告訴乃論罪，此部份業經被害人甲○○撤
    回告訴，有刑事聲請撤回狀一紙附卷可稽（參原審刑事卷宗第二九頁），本應為
    不受理判決，然此部份與前開論罪部份有裁判上一罪之關係，而不另為不受理之
    諭知。經核原審認事用法均無不合，量刑亦稱允當，公訴人循告訴人丙○○請求
    上訴意旨以被告犯罪後態度惡劣，而告訴人傷勢嚴重仍須長期治療等語，以原審
    量刑過輕，指摘原判決不當，為無理由，應予駁回。
據上論斷，應依刑事訴訟法第三百六十八條，判決如主文。
本案經檢察官費玲玲到庭執行職務。
中      華      民      國    九十一    年      一      月   二十四     日
                            台灣高等法院刑事第十三庭
                                審判長法  官  蔡    燉
                                      法  官  盧  彥  如
                                      法  官  鄧  振  球
右正本證明與原本無異。
不得上訴。
                                      書記官  洪  秋  帆
中      華      民      國    九十一    年      一      月   二十八     日
附錄：本案論罪科刑法條全文
刑法第二百八十四條第一項
因過失傷害人者，處六月以下有期徒刑、拘役或五百元以下罰金。致重傷者，處一年
以下有期徒刑、拘役或五百元下罰金。
